最高法院刑事判決　　　　　　　　　　　　　　　八十八年度台上字第四一二二號
　　上　訴　人　甲○○
右上訴人因業務過失致人於死案件，不服台灣高等法院中華民國八十六年六月二十四
日第二審判決（八十五年度交上訴字第二三二號，起訴案號：台灣板橋地方法院檢察
署八十五年度偵字第一二四四○號），提起上訴，本院判決如左：
    主  文
上訴駁回。
    理  由
按刑事訴訟法第三百七十七條規定，上訴於第三審法院，非以判決違背法令為理由，
不得為之。是提起第三審上訴，應以原判決違背法令為理由，係屬法定要件。如果上
訴理由狀並未依據卷內訴訟資料，具體指摘原判決不適用何種法則或如何適用不當，
或所指摘原判決違法情事，顯與法律規定得為第三審上訴理由之違法情形，不相適合
時，均應認其上訴為違背法律上之程式，予以駁回。本件原判決撤銷第一審不當之科
刑判決，改判仍論處上訴人甲○○從事業務之人，因業務上之過失致人於死罪刑（緩
刑），係綜核上訴人之部分自白、道路交通事故調查表、現場照片暨勘驗筆錄、驗斷
書、相驗屍體證明書等證據為論據，認定上訴人係財福運輸公司之大貨車司機，為從
事駕駛業務之人，於民國八十五年二月一日下午五時許，駕駛車號ＧＸ－Ｗ九三號曳
引車，在台北縣鶯歌鎮○○路三九五巷旁一百公尺處，應注意該處係屬彎道，視界不
良，容易肇事，不可停車，並能注意而疏未注意於該彎道慢車道上停車。翌（二）日
凌晨二時十分許，適有陳文杰駕駛ＧＤ－四四一九號小客車行經該地時，亦疏於注意
車前狀況，超速失控撞及該曳引車左後車斗，致其頭頸胸部挫傷、胸肋骨凹斷、胸腔
內出血，於同日凌晨三時許不治死亡之事實，已詳其所憑之證據及認定之理由。而
以肇事路段確為彎道，上訴人在該處停車後雖將車匙交給望忠明囑其前去開車載貨，
然望忠明開車前即已肇禍，上訴人因停車不當而肇事，不因轉交車匙而得以免責，亦
於理由內予以指駁。復說明彎道因視界不良，容易肇事，故道路交通安全規則第一百
十二條第一項第二款明文規定不得停車。上訴人為職業駕駛人應知之甚詳，竟疏未注
意於彎道上停車，致被害人駕車超速失控撞及曳引車而死亡，自有過失，其過失與被
害人之死亡間顯有相當因果關係。雖被害人駕車行經彎道超速失控，與有過失，亦不
能解免上訴人之過失責任。台灣省台北縣區車輛行車事故鑑定委員會及台灣省車輛行
車事故覆議鑑定委員會均認定被害人駕車行經彎道超速失控撞及慢車道之車輛為肇事
之獨立原因，上訴人在彎道停車僅屬違規云云，核屬對過失責任之誤解，尚難採為被
告有利之認定等情綦詳。所為論斷，俱有卷內證據資料足憑，從形式上觀察，原判決
並無違背法令之情形存在。查證據之取捨及證據之證明力如何，均屬事實審法院得自
由裁量、判斷之職權，苟其此項裁量、判斷，並不悖乎通常一般之人日常生活經驗之
定則或論理法則，又於判決內論其何以作此判斷之心證理由者，即不得任意指摘其
為違法，據為提起第三審上訴之合法理由。上訴意旨置原判決上開明確論斷於不顧，
對原審採證、認事及證據證明力之審判職權行使，任憑己見，再事爭執被害人之汽車
係先撞及曳引車後方之交通號誌燈桿，再碰撞曳引車之左後車斗，被害人碰撞交通號
誌燈桿為死亡之直接原因，與上訴人違規停車並無因果關係，且望忠明未依約將曳引
車開走，亦不能苛責上訴人以過失責任云云。然依警繪之交通事故調查表（現場圖）
及現場照片所示，被害人所駕駛小客車之煞車痕，自內側車道起呈右弧狀滑行，長達
四二點八公尺，未曾中斷，直接衝撞停於慢車道上之曳引車左後車尾，上訴人辯稱係
經二次碰撞，與卷內訴訟資料不符，原判決就上訴人該項辯解雖未說明其不予採納之
理由，究於全案情節與判決主旨無生影響。其餘就原判決已說明之事項重為單純事實
上之爭辯，均非適法之第三審上訴理由。是上訴意旨所指摘原判決違法情事，顯與法
律規定得為第三審上訴理由之違法情形，不相適合。揆諸首開說明，其上訴為違背法
律上之程式，應予駁回。
據上論結，應依刑事訴訟法第三百九十五條前段，判決如主文。
中      華      民      國    八十八    年      七      月     三十     日
                              最高法院刑事第六庭
                                  審判長法官  紀  俊  乾
                                        法官  楊  商  江
                                        法官  黃  正  興
                                        法官  陳  東  誥
                                        法官  張  春  福
      右正本證明與原本無異
                                              書  記  官
中      華      民      國    八十八    年      八      月      六      日
                                                                      ：
